【裁判字號】    94,交聲,1991
【裁判日期】    950208
【裁判案由】    交管條例聲異
【裁判全文】
臺灣板橋地方法院交通事件裁定  94年度交聲字第1991號
原處分機關  交通部公路總局臺北區監理所板橋監理站
異  議  人
即受處分人  甲○○
上列受處分人因違反道路交通管理處罰條例案件，對於交通部公
路總局臺北區監理所板橋監理站於94年11月9 日所為之處分（原
處分案號：板監裁字裁41－A00000000 號）聲明異議，本院裁定
如后：
    主  文
異議駁回。
    理  由
一、本件異議意旨略以：異議人經舉發違規停車之處所係廣場，
    該處並無設有禁止停車標誌，且原處分機關所認異議人之違
    規事實係在禁止臨時停車處所停車，惟異議人之機車已上鎖
    而呈停止狀態，與道路交通管理處罰條例第3 條第1 項第9
    款所規定之「臨時停車」顯然不同，原處分機關遽以裁罰異
    議人，難以甘服，為此聲明異議，請求撤銷原處分云云。
二、按橋樑、隧道、圓環、障礙物對面、鐵路平交道、人行道、
    行人穿越道、快車道等處，不得臨時停車；汽車在禁止臨時
    停車處所不得停車，道路交通安全規則第111 條第1 項第1
    款、第112 條第1 項第1 款分別定有明文。又汽車駕駛人停
    車時，在禁止臨時停車處所停車者，處新臺幣六百元以上一
    千二百元以下罰鍰，道路交通管理處罰條例第56條第1 項第
    1 款亦有明文規定。再者，所謂「汽車」，係指在道路上不
    依軌道或電力架線而以原動機行駛之車輛（包括機器腳踏車
    ），道路交通安全規則第2 條第1 項第1 款亦有明文規定。
    從而，機車駕駛人於禁止臨時停車處所停車之行為，亦屬道
    路交通管理處罰條例第56條第1 項第1 款之規範範疇，合先
    敘明。
三、經查：本件異議人甲○○於90年12月10日11時46分許，在臺
    北市○○街停放車號LEC －711 號重型機車，為警舉發之事
    實，此為異議人所不爭執，亦有北市警交大字第A0000000號
    舉發違反道路交通管理事件通知單一紙暨違規現場採證照片
    一張在卷可稽。異議人雖執前詞置辯，惟觀諸卷附警方所攝
    違規現場採證照片，異議人經舉發違規停放機車之處所係人
    行道，且異議人停放機車之右前方設置有禁止停車之標誌，
    該標誌下方亦有「騎樓人行道禁停機車」之清楚告示，異議
    人確有於禁止臨時停車之人行道處所停車之行為甚明，異議
    人所辯其所停車之處所並無任何禁止停車之標誌乙節，即與
    事實扞格。復按道路交通管理處理條例第56條第1 項第1款
    所處罰者，係駕駛人於禁止臨時停車處所之「停車」行為，
    而非僅限於禁止臨時停車處所之「臨時停車」行為，本件異
    議人既自承其機車已上鎖而呈停止狀態等情，即已該當於該
    條款所處罰之停車行為，異議人究否臨時停車，已非所問，
    異議人執其非臨時停車之詞，希冀免責，殊無足採。本件異
    議人於禁止臨時停車處所之人行道停車，事證明確，其違規
    事實堪以認定，原處分機關據依上開規定，逕依違反道路交
    通管理事件統一裁罰標準裁處異議人罰鍰新臺幣一千二百元
    ，於法並無不當，量罰亦甚妥適。本件異議為無理由，應予
    駁回。
四、依道路交通案件處理辦法第19條，裁定如主文。
中    華    民    國    95    年    2     月    8     日
                      交通法庭  法  官  林海祥
以上正本證明與原本無異
如不服本裁定應於送達後5日內向本院提出抗告狀
                                書記官  陳映孜
中    華    民    國    95    年    2     月    8     日


司法院資訊處製作；財團法人民間司法改革基金會備份。
